【裁判字號】    94,再易,45
【裁判日期】    950104
【裁判案由】    給付利息等
【裁判全文】
臺灣高雄地方法院民事裁定              94年度再易字第45號
再審原告    乙○○
再審被告    甲○○
            丙○○
上列當事人間請求給付利息等事件，再審原告對於民國89年7 月
24日本院89年度簡上字第102 號確定判決，提起再審之訴，本院
裁定如下：
    主  文
再審之訴駁回。
再審訴訟費用由再審原告負擔。
    理  由
一、按再審之訴，應於30日之不變期間內提起；前項期間，自判
    決確定時起算，判決於送達前確定者，自送達時起算；其再
    審之理由發生或知悉在後者，均自知悉時起算。但自判決確
    定後已逾5 年者，不得提起；再審之訴，應以訴狀表明再審
    理由及關於再審理由並遵守不變期間之證據，提出於管轄法
    院為之；再審之訴不合法者，法院應以裁定駁回之，民事訴
    訟法第500 條第1 項、第2 項、第501 條第1 項第4 款及第
    502 條第1 項分別定有明文。次按提起再審之訴，應以有民
    事訴訟法第496 條第1 項各款之原因為限，此項原因亦即再
    審理由，必須於訴狀中表明之，否則其訴即屬不合法，無庸
    命其補正，逕以裁定駁回之，最高法院著有民國70年台再字
    第35號判例要旨可資參照。
二、經查，本件再審原告於起訴狀內固記載本院94年度再易字第
    35號裁定有判決不適用法規或適用不當之違背法令等語。惟
    查，上開起訴狀之標題為「民事訴訟再審之訴狀」，內容記
    載：「為依法提起再審之訴事」、「訴之聲明：(一)再審被告
    依法應給付再審原告新臺幣一十三萬六千五百元正，及自民
    國78年10月22日起至清償日止，按當時中央銀行週年利率百
    分之十計算之利息。」、「本件（再審事由）依據民事訴訟
    法第496 條第1 項，有下列各款情形之一者，得以再審之訴
    對於確定終局判決聲明不服。第1 款規定：『適用法規顯有
    錯誤者。』為再審之訴。」等語，足徵再審原告係對原確定
    判決即本院89年度簡上字第102 號判決（下稱系爭判決）提
    起再審之訴，而非對上開裁定聲請再審無訛。
三、次查，系爭判決於89年7 月24日宣示後，即於同日因不得上
    訴而告確定，且再審原告遲至94年11月28日始提起本件再審
    之訴等情，有系爭判決影本及起訴狀上之本院收狀戳章為憑
    ，顯見再審原告提起本訴已逾法定之30日不變期間。至再審
    原告主張其知悉再審理由在後云云，惟並未敘明其事由，自
    有未表明遵守不變期間之證據之違法，況縱然屬實，亦已逾
    法定之5 年不變期間。又再審原告於書狀中僅泛稱系爭判決
    適用法規顯有錯誤云云，惟未具體指摘有何適用法規顯有錯
    誤之法定再審原因，亦有未合。則揆諸前揭說明，本件再審
    之訴為不合法，應予駁回。
四、依民事訴訟法第502 條第1 項、第95條、第78條，裁定如主
    文。
中    華    民    國    95    年    1     月    4     日
                  民事第二庭  審判長法  官  李昭彥
                                    法  官  黃呈熹
                                    法  官  鄭詠仁
正本係照原本作成。
如對本裁定抗告須於裁定送達後10日內向本院提出抗告狀，並繳
納裁判費新台幣1,000元。
中    華    民    國    95    年    1     月    4     日
                                    書記官  陳孟瑩


司法院資訊處製作；財團法人民間司法改革基金會備份。
